臺灣嘉義地方法院刑事判決　　　　　　 96年度交易字第117號
公　訴　人　臺灣嘉義地方法院檢察署檢察官
被　　　告　甲○○
上列被告因公共危險案件，經檢察官聲請以簡易判決處刑（九十
六年度偵字第三三一六號），本院認不宜以簡易判決處刑，改依
通常程序審理，再經本院合議庭裁定受命法官獨任進行簡式審判
程序，判決如下：
    主  文
甲○○服用酒類，不能安全駕駛動力交通工具而駕駛，累犯，處
有期徒刑拾月。
    事  實
一、甲○○前於民國八十九年間因服用酒類不能安全駕駛動力交
    通工具而駕駛罪及過失傷害罪，經本院於八十九年五月十日
    以八十九年度交簡字第一三一號判處拘役四十日，如易科罰
    金，以銀元三百元折算一日確定。嗣於八十九年十月二十三
    日又因服用酒類不能安全駕駛動力交通工具而駕駛罪，經本
    院以八十九年度交簡字第五四二號判處有期徒刑二月，如易
    科罰金，以銀元三百元折算一日確定，於九十年一月三十一
    日執行完畢。復於八十九年十二月二十七日因同一罪名，再
    經本院以八十九年度交簡字第七０八號判處有期徒刑三月，
    如易科罰金，以銀元三百元折算一日，於九十年一月十九日
    確定，於同年五月三十一日執行完畢。嗣於九十一年間再因
    同一罪名，經本院以九十一年度交簡字第一五一０號判處有
    期徒刑六月，如易科罰金，以銀元三百元折算一日確定，於
    九十二年九月十一日執行完畢。再於九十三年間因同一罪名
    ，經本院以九十三年度朴交簡字第二四號判處有期徒刑六月
    ，如易科罰金，以銀元三百元折算一日確定，於九十三年十
    一月十三日執行完畢。又於九十四年間再因同一罪名，經本
    院以九十四年度交易字第三三號判處有期徒刑九月確定，甫
    於九十五年三月二日執行完畢。
二、詎甲○○竟仍不知悔改，於九十六年四月十四日二十時許起
    至同年月十五日凌晨十二時許，在其位於嘉義縣義竹鄉北華
    村二鄰北港子四之七號住處內，飲用維士比加米酒（約六百
    毫升）後，已達不能安全駕駛動力交通工具之程度，竟於同
    日十五時許仍騎乘車牌號碼YZS -085號輕型機車，自嘉義縣
    義竹鄉北華村養雞飼養場往義竹庄方向行駛，嗣於同日十五
    時四十五分許，途經嘉義縣義竹鄉傳芳村嘉一七二線十點六
    公里處，為警攔檢查獲，當場測得其呼氣酒精濃度為每公升
    1.14毫克，而悉上情。
三、案經嘉義縣警察局布袋分局報請臺灣嘉義地方法院檢察署檢
    察官偵查起訴。
      理      由
一、被告甲○○對於上開事實迭於警詢時、偵查中、本院行準備
    程序時及審理時均坦承不諱；參以被告於為警查獲時經測得
    之呼氣酒精濃度達每公升1.14毫克等情，有酒精測試單乙紙
    附卷可憑（見警卷第 4頁）。而按刑法第一百八十五條之三
    規定所謂「不能安全駕駛」，係抽象危險犯，並不以發生具
    體危險為必要，對於呼氣酒精濃度已達每公升0.55毫克以上
    ，肇事率為一般正常人之十倍，應認為已達不能安全駕車之
    標準。且本件被告於飲用酒類後騎乘機車，對員警指揮及交
    通號誌無反應或遲緩，駕駛判斷力顯然欠佳，車輛行徑偏離
    常軌，時而加速、時而突停，顯無法正常操控，且被告於員
    警查獲、測試及訊問過程中亦有多話跡象等情，復有嘉義縣
    警察局布袋分局義竹分駐所刑法第一百八十五條之三案件測
    試觀察紀錄表乙份在卷可佐，揆諸上開說明，自已達不能安
    全駕駛動力交通工具之程度無疑。是被告上開任意性之自白
    ，經上開證據補強後，應認確與事實相符。是本件事證明確
    ，被告上開犯行洵堪認定，應予依法論科。
二、核被告所為，係犯刑法第一百八十五之三條服用酒類不能安
    全駕駛動力交通工具而駕駛罪。又被告前於八十九年間因服
    用酒類不能安全駕駛動力交通工具而駕駛罪及過失傷害罪，
    經本院於八十九年五月十日以八十九年度交簡字第一三一號
    判處拘役四十日，如易科罰金，以銀元三百元折算一日確定
    。嗣於八十九年十月二十三日又因服用酒類不能安全駕駛動
    力交通工具而駕駛罪，經本院以八十九年度交簡字第五四二
    號判處有期徒刑二月，如易科罰金，以銀元三百元折算一日
    確定，於九十年一月三十一日執行完畢。復於八十九年十二
    月二十七日因同一罪名，再經本院以八十九年度交簡字第七
    ０八號判處有期徒刑三月，如易科罰金，以銀元三百元折算
    一日，於九十年一月十九日確定，於同年五月三十一日執行
    完畢。嗣於九十一年間再因同一罪名，經本院以九十一年度
    交簡字第一五一０號判處有期徒刑六月，如易科罰金，以銀
    元三百元折算一日確定，於九十二年九月十一日執行完畢。
    再於九十三年間因同一罪名，經本院以九十三年度朴交簡字
    第二四號判處有期徒刑六月，如易科罰金，以銀元三百元折
    算一日確定，於九十三年十一月十三日執行完畢。又於九十
    四年間再因同一罪名，經本院以九十四年度交易字第三三號
    判處有期徒刑九月確定，甫於九十五年三月二日執行完畢等
    情，有臺灣高等法院被告全國前案紀錄表乙份附卷可參，其
    受有期徒刑之執行完畢，五年以內故意再犯本件有期徒刑以
    上之罪，為累犯，應依刑法第四十七條第一項之規定，加重
    其刑。爰審酌被告已有六次服用酒類不能安全駕駛動力交通
    工具而駕駛之前案，並因此入監服刑，而仍不知警惕，竟於
    飲用酒類達不能安全駕駛程度後再度駕駛動力交通工具，足
    見其無視法律規範，心存僥倖之輕率態度，且其呼氣酒精濃
    度每公升1.14亳克，其注意力、反應力、判斷力、平衡感、
    穩定性、組織力、理解力、感知能力均降低，猶執意駕駛動
    力交通工具，而對一般往來之人車均生高度危險性，及本件
    尚未因酒後駕車而肇事致人死傷，而被告犯後坦承犯行等一
    切情狀，量處如主文所示之刑，以資懲儆。
據上論斷，應依刑事訴訟法第二百七十三條之一第一項、第二百
九十九條第一項前段，刑法第一百八十五條之三、第四十七條第
一項，刑法施行法第一條之一第一項、第二項但書，判決如主文
。
本案經檢察官鄭葆琳到庭執行職務。
中　　華　　民　　國　　96　　年　　5 　　月　　30　　日
                  交通法庭    法　官　 曾宏揚
上列正本證明與原本無異。
如不服本判決，應於判決送達後10日內向本院提出上訴狀（應附
繕本）。
中　　華　　民　　國　　96　　年　　5 　　月　　30　　日
                              書記官   陳慶昀
附錄本案論罪科刑法條全文：
刑法第一百八十五條之三
（重大違背義務致交通危險罪）
服用毒品、麻醉藥品、酒類或其他相類之物，不能安全駕駛動力
交通工具而駕駛者，處1年以下有期徒刑、拘役或3萬元以下罰金
。
